臺灣新竹地方法院刑事判決　　　　　　　 96年度訴字第785號
　　公　訴　人　臺灣新竹地方法院檢察署檢察官
　　被　　　告　甲○○
　　　　　　　　　　　　　11.
　　　　　　　　　　　　（現在臺灣桃園女子監獄執行中）
上列被告因違反毒品危害防制條例案件，經檢察官提起公訴（96
年度毒偵字第1420號），本院依簡式審判程序判決如下：
    主  文
甲○○施用第一級毒品，累犯，處有期徒刑捌月，扣案之殘渣袋
內海洛因（量微無法秤重）沒收銷燬，另扣案之包裝袋個、注
射針筒陸支、空塑膠袋拾肆個、塑膠鏟壹支均沒收。又施用第二
級毒品，累犯，處有期徒刑陸月，扣案之安非他命吸食器壹組沒
收。應執行有期徒刑壹年，扣案之殘渣袋內海洛因（量微無法秤
重）沒收銷燬，另扣案之包裝袋個、注射針筒陸支、空塑膠袋
拾肆個、塑膠鏟壹支、安非他命吸食器壹組均沒收。
    事  實
一、甲○○前於民國90年間，因贓物案件，經本院於91年10月11
    日以90年度易字第932號判處有期徒刑3月確定。又於90年間
    ，因違反毒品危害防制條例案件，經本院於91年10月14日以
    90年度易字第823號判處有期徒刑7月確定。另於91年間，因
    違反毒品危害防制條例案件，經本院以91年度訴字第751號
    判處有期徒刑10月，嗣經臺灣高等法院於92年5月8日以92年
    度上訴字第573號駁回上訴確定。上開3案件，經臺灣高等法
    院於92年8月13日以92年度聲字第881號裁定應執行有期徒刑
    1年6月確定，並於94年1月31日縮刑期滿執行完畢。
二、甲○○前於88年間，因施用毒品案件，經本院以88年度毒聲
    字第469號裁定送觀察、勒戒後，認有繼續施用毒品傾向，
    再經本院以88年度毒聲字第1320號裁定令入戒治處所施以強
    制戒治，並因執行成效良好而停止戒治，迄於89年7月29日
    因保護管束期滿而視為執行完畢。又於90年間，因再犯施用
    毒品案件，經本院以90年度毒聲字第1445號裁定令入戒治處
    所施以強制戒治，嗣於92年8月27日執行完畢而出所。
三、甲○○仍不知悔改，復於上開強制戒治執行完畢後5年內，
    基於施用第一級毒品海洛因之犯意，於96年9月12日凌晨1、
    2時許，在新竹縣竹東鎮○○路○段260巷28弄11號住處內，
    以注射針筒將海洛因注射入體內之方式，施用海洛因1次。
    另基於施用第二級毒品安非他命之犯意，於96年9月12日凌
    晨施用海洛因完畢約1小時，亦在上址，以將安非他命置於
    吸食器內加熱吸食煙霧之方式，施用安非他命1次。嗣為警
    於96年9月12日上午10時30分許，因另案在新竹縣竹東鎮○
    ○路○段260巷28弄11號住處內緝獲，並扣得甲○○所有之海
    洛因殘渣袋3個、注射針筒6支、空塑膠袋14個、塑膠鏟1支
    及安非他命吸食器1組。
四、案經新竹縣政府警察局竹東分局報請臺灣新竹地方法院檢察
    署檢察官偵查起訴。
    理  由
甲、程序部分：
    本件被告甲○○所犯施用毒品罪，係非死刑、無期徒刑、最
    輕本刑為3年以上有期徒刑之罪，被告於本院準備程序進行
    中，就被訴事實為有罪之陳述，經本院合議庭認合於刑事訴
    訟法第273條之1第1項之規定，裁定進行簡式審判程序，合
    先敘明。
乙、實體部分：
一、證據
（一）訊據被告甲○○對於事實三所載犯罪事實，於本院準備程
      序、審理中均供承不諱，而被告為警查獲所採集之尿液（
      代號：135），經送詮昕科技股份有限公司檢驗結果，呈
      海洛因經人體代謝後之嗎啡陽性反應及安非他命、甲基安
      非他命陽性反應，此有真實姓名代號對照表、詮昕科技股
      份有限公司於96年9月20日出具之濫用藥物尿液檢驗報告
      附卷可稽（見毒偵字第1420號偵查卷第48、49頁）。並有
      被告所有、供施用海洛因、安非他命所用之海洛因殘渣袋
      3個、注射針筒6支、空塑膠袋14個、塑膠鏟1支及安非他
      命吸食器1組扣案可資佐證。是認被告上開自白內容應與
      事實相符，其施用第一級毒品海洛因、第二級毒品安非他
      命等犯行，均堪予認定。
（二）被告前於88年間，因施用毒品案件，經本院以88年度毒聲
      字第469號裁定送觀察、勒戒後，認有繼續施用毒品傾向
      ，再經本院以88年度毒聲字第1320號裁定令入戒治處所施
      以強制戒治，並因執行成效良好而停止戒治，迄於89年7
      月29日因保護管束期滿而視為執行完畢。又於90年間，因
      再犯施用毒品案件，經本院以90年度毒聲字第1445號裁定
      令入戒治處所施以強制戒治，嗣於92年8月27日執行完畢
      而出所等情，有臺灣高等法院被告前案紀錄表、在監在押
      全國紀錄表在卷可按，被告於上開強制戒治執行完畢後5
      年內再犯本案施用第一級毒品、第二級毒品犯行，自應依
      法予以論科。
二、論罪科刑
（一）核被告所為，係犯毒品危害防制條例第10條第1項之施用
      第一級毒品罪、同條例第10條第2項之施用第二級毒品罪
      。其分別持有第一級毒品海洛因、第二級毒品安非他命之
      低度行為，各為其施用第一級毒品海洛因、第二級毒品安
      非他命之高度行為所吸收，皆不另論罪。
（二）被告所犯之施用第一級毒品罪、施用第二級毒品罪，犯意
      各別，行為互殊，且犯罪構成要件不同，應予分論併罰。
（三）被告有事實一所載前案紀錄，並於94年1月31日縮刑期滿
      執行完畢等情，有臺灣高等法院被告前案紀錄表、在監在
      押全國紀錄表在卷可按，被告前受有期徒刑之執行完畢後
      ，其於5年以內故意再犯本件有期徒刑以上之2罪，皆為累
      犯，應依刑法第47條第1項之規定，均加重其刑。
（四）爰審酌被告無視法令之禁止，前已因施用毒品案件，經裁
      定送觀察勒戒、強制戒治後，竟再度施用足以導致精神障
      礙及生命危險之成癮性毒品，顯無悔改之意，兼以施用毒
      品所生危害以自戕健康為主，及其犯後坦承犯行等一切情
      狀，量處如主文所示之刑，並定其應執行之刑。
三、沒收部分
（一）扣案之殘渣袋內之海洛因（量微無法秤重），核屬毒品危
      害防制條例所定之第一級毒品，應依毒品危害防制條例第
      18條第1項前段之規定，不問屬於被告與否，併予宣告沒
      收銷燬。
（二）另扣案之海洛因包裝袋3個、注射針筒6支、空塑膠袋14個
      、塑膠鏟1支及安非他命吸食器1組，均為被告所有、分別
      供其為施用海洛因、安非他命所用之物，業據被告於本院
      供承在卷，依刑法第38條第1項第2款之規定，併予宣告沒
      收。
四、據上論斷，應依刑事訴訟法第273條之1第1項、第299條第1
    項前段，毒品危害防制條例第10條第1項、第2項、第18條第
    1 項前段，刑法第11條前段、第47條第1項、第51條第5款、
    第38條第1項第2款，判決如主文。
本案經檢察官張凱絜到庭執行職務。
中　　華　　民　　國　　96　　年　　12　　月　　17　　日
                          刑事第三庭法    官    黃美文
以上正本證明與原本無異。
如不服本判決應於收受本判決後10日內向本院提出上訴書狀，其
未敘述上訴理由者，並得於提起上訴後10日內向本院補提理由書
狀 (均須按他造當事人之人數附繕本)「切勿逕送上級法院」。
中　　華　　民　　國　　96　　年　　12　　月　　17　　日
                                    書 記 官    陳怡芳
附錄本案論罪科刑法條全文：
毒品危害防制條例第10條
施用第一級毒品者，處 6 月以上 5 年以下有期徒刑。
施用第二級毒品者，處 3 年以下有期徒刑。
